臺灣高雄地方法院刑事判決　　　　　　　94年度重訴字第27號
公　訴　人　臺灣高雄地方法院檢察署檢察官
被　　　告　甲○○
選任辯護人　黃勇雄律師
上列被告因毒品危害防制條例等案件，經檢察官提起公訴（94年度
偵字第2353號、第5602號、5933號、2726號及94年度偵緝字第1
83號），本院判決如下：
    主  文
甲○○共同連續製造第二級毒品，處有期徒刑捌年，褫奪公權柒
年，扣案如附表一、四所示之物（外包裝、外裝桶具除外），均
沒收銷燬之；扣案如附表一編號1 、2 、4 及附表四所示之物之
外包裝及外裝桶具、附表二編號1-4 、6- 36 、39及附表五所示
之物，均沒收；未扣案之製造甲基安非他命所得新台幣貳拾萬元
沒收，如全部或一部不能沒收時，以其財產抵償之。又未經許可
，持有可發射子彈具有殺傷力之土造霰彈槍，處有期徒刑壹年貳
月，併科罰金新臺幣伍萬元，罰金如易服勞役，以新臺幣玖佰元
即銀元參佰元折算壹日，扣案土造霰彈槍壹支（槍枝管制編號：
0000000000）、制式霰彈壹拾伍顆，均沒收。應執行有期徒刑玖
年，褫奪公權柒年，併科罰金新臺幣伍萬元，罰金如易服勞役，
以新臺幣玖佰元即銀元參佰元折算壹日。扣案如附表一、四所示
之物（外包裝、外裝桶具除外），均沒收銷燬；扣案如附表一編
號1 、2 、4 及附表四所示之物之外包裝及外裝桶具、附表二編
號1-4 、6- 36 、39及附表五所示之物、土造霰彈槍壹支（槍枝
管制編號：0000000000）、制式霰彈壹拾伍顆、未扣案之製造甲
基安非他命所得新台幣貳拾萬元均沒收。未扣案之製造甲基安非
他命所得新台幣貳拾萬元，如全部或一部不能沒收時，以其財產
抵償之。
    事  實
一、甲○○曾於民國86年間因違反麻醉藥品管理條例案件，經本
    院以86年度易字第8031號判處有期徒刑4 月確定，並於87年
    10月5 日執行完畢（未構成累犯）。復於91年間因竊盜罪，
    經本院以91年度易字第747 號判處有期徒刑6 月確定，並於
    94年6 月23日縮刑期滿執行完畢（未構成累犯）。
二、甲○○與綽號「益仔」或「益哥」之魏茂盛2 人明知甲基安
    非他命係行政院公告毒品危害防制條例第2 條第2 項第2 款
    所列之第二級毒品，為謀製造毒品將來販賣牟利，竟基於共
    同製造第二級毒品甲基安非他命之犯意聯絡，於93年4 月間
    起，由魏茂盛負責教授製造毒品之技術，統籌製毒進度，及
    聯絡載運購買器械，甲○○則於93年4 月28日邀得具有犯意
    聯絡之王皆得 (已判決有罪確定)， 共同依魏茂盛之指示，
    購買製毒器具及操作製毒程序，而共同籌組甲基安非他命製
    造工廠。
  (一)於93年4 月28日，甲○○在高雄地區採購製造甲基安非他
      命所需之冰箱櫃、馬達、不銹鋼桶、水桶等物後，搭載王
      皆得將該製造器具載運至高雄縣六龜鄉寶來村竹林山區工
      寮藏放，同年5 月初某日起，甲○○與王皆得於夜間在該
      工寮內，將甲基安非他命原料（即鹽酸麻黃素）經鹵化反
      應製成氯假麻黃素（即俗稱粗胚）後完成第一階段之製造
      ，甲○○再向不知情之地主陳清党借用位於高雄縣六龜鄉
      ○○○道花果山區電表編號0000000 號之工寮，同年5 月
      10 日 起，甲○○與王皆得在該工寮內共同繼續甲基安非
      他命第二、三階段之製造，其方法係將粗胚以丙酮沖洗、
      過濾後放在地上晾乾，再將晾乾之粗胚加水、加熱溶解，
      過濾後放入反應罐（即俗稱絡桶）內加氫氣反應成滷水，
      再以強酸強鹼中和調整PH值為7 後，以漏斗過濾瓶抽氣過
      濾雜質，再加鹽煮沸放涼置入冰櫃結晶完成第二階段，第
      三階段則將結晶成品撈出，加入活性炭煮沸、脫色、去雜
      質後置入冰箱冷藏形成結晶成品即為甲基安非他命；而在
      製作過程中，甲○○、王皆得則不斷以電話與魏茂盛聯絡
      ，由魏茂盛指示製作之過程、方法與進度。
  (二)於93年5 月13日，甲○○依魏茂盛之指示，將製造完成之
      甲基安非他命成品分成3 包攜出工寮交予魏茂盛，魏茂盛
      另指示不知情（下同）之女友涂心怡陪同甲○○，經涂心
      怡之兄即不知情之涂應任介紹，向屏東市○○路23號之2
      駿田車業商行，購買加裝帆布遮陽篷之車牌號碼4260-JP
      號小貨車，作為載運毒品及運送製毒工具之用，該車乃登
      記為甲○○母親即不知情之邱官緞所有，而車款則由涂心
      怡依魏茂盛之指示，至高雄縣鳳山市農會過埤分部涂心怡
      帳戶內提領現款新台幣（下同）15萬元，以其中10萬元支
      付。同年5 月19日下午6 時許，甲○○、王皆得駕駛該小
      貨車在高雄縣旗山鎮路邊與魏茂盛、涂心怡見面交談後，
      甲○○、王皆得即駕車至六龜鄉○○○道花果山區之工寮
      ，甲○○將冰櫃中結晶之甲基安非他命成品1 包攜出，駕
      車搭載王皆得欲下山將該毒品交予魏茂盛時，在該工寮外
      經法務部調查局南部地區機動工作組、台南縣警察局少年
      隊等單位組成之專案小組人員當場查獲，現場並逮捕王皆
      得，及在該小貨車上扣得屬魏茂盛及王皆得、邱豐萩所有
      之甲基安非他命成品1 包（淨重6100公克、純質淨重225.
      7 公克）、鹽酸麻黃素2 袋（淨重35000 公克）、甲基安
      非他命成品1 小包（淨重8.3 公克）、並供犯罪所用及預
      備之含有甲基安非他命之吸食器1 支、無線對講機2具 、
      行動電話2 具，另在工寮內扣得屬被告所有供犯罪所用之
      疑似黑色水溶液14桶（其中1 桶含甲基安非他命成分，淨
      重14300 公克、純質淨重466.18公克；餘13桶均有氯假麻
      黃素成分，淨重共計228400公克）、冰箱櫃2 台、脫水機
      1 台、震盪機2 台、水桶20個、不銹鋼桶6 桶、攪拌桶2
      個、反應罐6 瓶、真空馬達5 台、磅秤2 個、快速爐2 組
      、瓦斯2 桶、陶瓷漏斗、濾瓶各8 支、塑膠勺子10個、氫
      氣瓶4 支、食鹽1 袋、攪拌棒4 支、溫度計2 支、濾網4
      個、硫酸鋇10瓶、醋酸鈉10瓶、氫氧化鈉9 瓶、鹽酸3 箱
      、鐵鍊1 條、鎖頭1 個、量桶2 個、電風扇1 個、酸鹼試
      紙2 盒、濾紙2 盒、活性炭3 包等物，甲○○則趁隙逃逸
      ；嗣專案小組人員並在通往工寮產業道路入口處將等候接
      運甲基安非他命成品之魏茂盛拘提到案，並於魏茂盛所駕
      駛涂心怡所有之車號7189-JQ 號自用小客車內，查獲預備
      試驗安非他命成品之甲基安非他命之吸食器2 組、序號
      000000000000000 號行動電話1 具（涂心怡所有）、SIM
      卡5 張（非甲○○所有）及在涂心怡之皮包內扣得涂心怡
      所有筆記本1 本、魏茂盛所有甲基安非他命製造程序實驗
      步驟流程表1 紙。
（三）甲○○復承上開製造第二級毒品甲基安非他命牟利之犯意
      ，與何招滿（另行偵查中），共同基於製造第二級毒品甲
      基安非他命之犯意聯絡，於93年12月9 日委由不知情之林
      上富出面透過房屋仲介公司向不知情之張蔡錦玉承租其位
      於高雄縣湖內鄉○○路23號房屋一棟，另由何招滿提供資
      金及製造甲基安非他命所需之原料及冰箱、脫水機、壓縮
      機等器具，甲○○利用前開原料、器具在高雄縣湖內鄉○
      ○路23號以上揭製造甲基安非他命之方法製造甲基安非他
      命成品，再由何招滿至高雄縣湖內鄉○○路23號將甲基安
      非他命成品攜出販售，甲○○則每製成1 公斤甲基安非他
      命，何招滿即給付1 萬元之報酬。嗣於94年1 月17日上午
      8 時40分許，經行政院海岸巡防署南部地區巡防局高雄市
      機動查緝隊、高雄縣政府警察局刑警隊等組成專案小組，
      持搜索票前往上址當場查獲，並扣得甲基安非他命成品1
      大包（內含6 小包，驗前毛重合計246 公克、驗後毛重
      245. 4公克）、甲基安非他命成品1 包（驗前毛重971. 6
      公克、驗後淨重971.5 公克）、甲基安非他命成品1 包（
      驗前毛重14.1公克、驗後毛重14公克）、甲基安非他命成
      品1 包（驗前毛重207.5 公克、207.4 公克）、液態甲基
      安非他命半成品（驗前毛重174 公克、驗後淨重173 公克
      ）及其他安非他命半成品（含桶、瓶重36600 公克，扣除
      內政部警政署刑事警察局採樣耗損0.92公克及高雄醫學大
      學附設中和紀念醫院採樣耗損24公克，剩餘總毛重36575.
      08公克）、橫式冰箱、脫水機、60kg磅秤、1kg 磅秤、休
      閒瓦斯爐各1 台、塑膠棒、美工刀、鐵湯匙各1 支、鹽酸
      空瓶、Sodium Hydroxide空瓶各1 瓶、壁報紙、牛皮紙各
      1 捆、碳粉、濾紙殘渣袋、殘渣袋各1 包、濾紙、試紙各
      1 盒、噴火燈器1 組、圓形塑膠盆、鐵鏟子各1 個、瓦斯
      鋼瓶1 桶、夾鏈袋2 包、玻璃棒、溫度計各2 支、塑膠籃
      、瓷器漏斗、玻璃燒瓶、方形塑膠盆各2 個、瓦斯爐2 台
      、鐵盆、濾袋、濾網、塑膠漏斗各3 個、鐵鍋、塑膠水瓢
      各4 個、壓縮機4 台、濾紙5 個、塑膠桶6 個、活性碳8
      包、塑膠空桶8 個、精鹽9 包、塑膠盆28個、甲基安非他
      命製造程序實驗步驟流程表及所需物品表4 紙。甲○○製
      造上開甲基安非他命共計獲得20萬元之報酬。
（四）甲○○復另行起意，明知具有殺傷力之各式槍枝及子彈，
      非經主管機關許可，不得擅自持有，仍於92年底某日，在
      高雄縣六龜鄉山區，接受真實姓名不詳綽號「阿郎」之成
      年男子贈與，取得以撞針打擊底火引爆子彈內火藥為發射
      動力，機械性能良好，具有殺傷力之土造霰彈槍1 枝（槍
      枝管制編號：0000000000）、霰彈槍制式子彈16顆（已試
      射1 顆）後，即基於持有犯意，將上開槍、彈放置高雄縣
      六龜鄉○○○道花果山區電表編號0000000 號之工寮內，
      嗣於93年5 月19日下午6 時許，經法務部調查局南部地區
      機動工作組、台南縣警察局少年隊等單位組成之專案小組
      人員在上開工寮內查獲上開槍彈，始查悉上情。
三、案經法務部調查局南部地區機動工作組、台南縣政府警察局
    、行政院海岸巡防署南部地區巡防局高雄市機動查緝隊報告
    臺灣高雄地方法院檢察署檢察官偵查起訴。
    理  由
壹、與王皆得、魏茂盛共同製造第二級毒品甲基安非他命部分
  一、訊據被告甲○○對於上開時地多次製造第二級毒品安非他
      命之犯行均坦承不諱（參見本院審理卷第84頁），核與共
      犯王皆得於調查局詢問時證稱：「大約93年5 月初『抽仔
      』（即甲○○）邀我說要共同進行甲基安非他命製造，問
      我要不要賺錢，我說好，5 月10日『抽仔』即帶我至高雄
      縣六龜鄉藤枝林區花果山區電表號碼0000000 號工寮內，
      我到達工寮內已有部分製造安非他命原料及工具，『抽仔
      』又陸續帶我至高雄、屏東地區採購運回各項製造甲基安
      非他命過程所需之真空馬達、水桶、杓子、垃圾桶等，我
      等2 人大約於5 月14日開始進行製造安非他命，迄貴組查
      獲為止總共製造出安非他命成品2 次」、「我在工廠內都
      是接受『抽仔』指示，將類似麵粉狀物質（即俗稱粗胚）
      經過一連串的加熱、加入活性碳、攪拌、過濾等製造安非
      他命過程，反覆加熱、加鹽、活性碳、過濾，將液體放涼
      後，即置入冰櫃冷凍結晶，待冷凍一天後即撈起置入脫水
      機脫乾後即安非他命成品，此時由『抽仔』帶出交付予安
      非他命工廠幕後老闆」、「『抽仔』答應我製造甲基安非
      他命完成後會給我一筆錢，至於多少金額尚未談論，但前
      幾天甲○○有給我2 萬元作為零用」、「我當時係和甲○
      ○駕車要下山，甲○○表示要將甲基安非他命成品7 公斤
      交給『頭家』」、「魏茂盛綽號益哥，他是涂心怡的男友
      ，據我所知，他在安非他命工廠中係負責『發落』（台語
      ）工作，意即負責幕後籌畫工作，多次以電話指示甲○○
      前往高雄地區載運製造甲基安非他命過程所需真空馬達、
      水桶、垃圾桶」、「甲○○幾天前曾向我展示魏茂盛給他
      的報酬（新台幣一疊約10萬元），並向我稱這是他得到的
      報酬，並問我有無收到魏某應給我之報酬等語相符（參見
      臺南縣政府警察局刑案偵查卷宗南警少字第0930005066號
      、0000000000號警卷第4 頁、第6 頁至第8 頁），被告對
      於上開證人王皆得於審判外之陳述，雖不符刑事訴訟法第
      159 條之1 至之4 等四條之規定，但經被告於審判程序同
      意作為證據，本院審酌該言詞陳述作成時之情況，認為適
      當，自得採為證據。
  二、另於93年5 月9 日下午1 時45分許，被告使用之00000000
      00行動電話撥打至被告魏茂盛使用之0000000000行動電話
      ，涂心怡接聽後轉交予魏茂盛，其等對話內容為（閩南語
      發音，A為被告，B為魏茂盛）：
      A ：「益哥（註：指魏茂盛），你們不是要過來？」
      B ：「不是沒電嗎？沒電我過去幹嘛？你那個衫仔褲（註
            ：指已結晶成形之甲基安非他命）有沒有幫我脫一脫
            水？..... 」等語，此有監聽譯文在卷可稽（參見
      94年度偵緝字第183 號偵查卷第12頁），共犯魏茂盛亦於
      調查局詢問時供述：「5 月18日晚上甲○○打電話與我聯
      絡，表示渠安毒工廠成品已達結晶階段，要我次日共同前
      往前述製毒工廠測試毒品品質好壞，5 月19日下午6 時20
      分左右駕車（車號7189─JQ）進入該產業道路上，即遭貴
      專案小組拘提到案」、「（問：你於5 月18日曾致電甲○
      ○指示將該批安毒成品脫水，準備晾乾，用意為何？）是
      甲○○向我請教安毒成品需要脫水耗費多少時間等流程，
      所以我才以電話向他說明」等語（參見臺南縣政府警察局
      刑案偵查卷宗南警少字第0930005066號、0000000000號警
      卷第15頁及第16頁），另共犯魏茂盛曾提供資金協助甲○
      ○購買車號4260-JP 號小貨車，供甲○○、王皆得二人載
      運毒品及製毒設備，亦經調查局人員合法對被告等人實施
      監聽後，發現共犯魏茂盛於93年5 月14日下午7 時19分，
      曾以0000000000號行動電話撥打至涂心怡0000000000行動
      電話，指示涂心怡代為介紹購買，並指定該貨車須有附斗
      篷相關設備，有監聽譯文在卷可稽（參見94年度偵緝字第
      183 號偵查卷第13頁），足徵共犯魏茂盛確有以電話指揮
      指導甲○○在山中製造甲基安非他命，並就製造甲基安非
      他命有指示統籌之權限。
   三、於93年5 月19日下午6 時許，被告與共犯王皆得將冰櫃
       中結晶之甲基安非他命成品1 包（經送鑑定後淨重達
      6100公克）攜出，駕駛車牌號碼4260-JP 號小貨車欲下山
      交予共同被告魏茂盛時，在該製毒工寮外經法務部調查局
      南部地區機動工作組、台南縣警察局少年隊等單位組成之
      專案小組人員以現行犯當場查獲，並自該小貨車上扣得該
      甲基安非他命成品1 大包（如附表一編號1）、 鹽酸麻黃
      素2 袋（附表二編號1）、 安非他命成品1 小包（附表一
      編號2）、 含有甲基安非他命殘留之吸食器1 支（附表一
      編號3）、 無線電對講機2 具、行動電話2 具、SIM 卡2
      張（附表二編號3 至5）、 現款6 萬元（附表三編號1）
      ，另當場在工寮內扣得疑似黑色水溶液14桶（其中1 桶含
      甲基安非他命成分，附表一編號4 ，餘13桶均有氯假麻黃
      素成分，附表二編號2）、 冰箱櫃2 台、脫水機1 台、震
      盪機2 台、水桶20個、不銹鋼桶6 桶、攪拌桶2 個、反應
      罐6 瓶、真空馬達5 台、磅秤2 個、快速爐具2 組、瓦斯
      2 桶、陶瓷漏斗8 支、濾瓶8 支、塑膠勺子10個、氫氣瓶
      4 支、食鹽1 袋、攪拌棒4 支、溫度計2 支、濾網4 個、
      硫酸鋇10瓶、醋酸鈉10瓶、氫氧化鈉9 瓶、鹽酸3 箱、鐵
      鍊1 條、鎖頭1 個、量桶2 個、電風扇1 個、酸鹼試紙2
      盒、濾紙2 盒、活性炭3 包（附表二編號6 至35）等物，
      甲○○則趁隙逃逸，專案小組人員並在通往工寮產業道路
      入口處將等候接運甲基安非他命成品之魏茂盛拘提到案，
      並於魏茂盛所駕駛涂心怡所有之車號7189-JQ 號自用小客
      車內，查獲預備試驗安非他命成品之甲基安非他命之吸食
      器2 組（附表二編號36）、序號000000000000000 號行動
      電話1 具（附表二編號37號，為涂心怡所有）、及在涂心
      怡之皮包內扣得涂心怡所有筆記本1 本（附表三編號2 號
      ）、SIM 卡5 張（附表二編號38，非被告或其他共犯所有
      ）、魏茂盛所有甲基安非他命製造程序實驗步驟流程表1
      紙（附表二編號39）等情，除據共犯王皆得自承在卷外（
      參見臺南縣政府警察局刑案偵查卷宗南警少字第09300050
      66號、0000000000號警卷第4 頁），並有前揭扣押物扣案
      可佐及法務部調查局93年6 月24日調科壹字第093623925
      00號、第00000000000 號檢驗通知書2 紙（參見94年度偵
      緝字第183 號偵查卷第20、21頁）、現場照片22幀（參見
      臺南縣政府警察局刑案偵查卷宗南警少字第0930005066號
      、0000000000號警卷第52頁至63頁）、法務部調查局南部
      地區機動工作組扣押物品目錄表9 紙（參見臺南縣政府警
      察局刑案偵查卷宗南警少字第0930005066號、0000000000
      號警卷第37頁至43頁、45頁、47頁）在卷足憑。按傳聞證
      據，原則上先予排除，惟若當事人於審判程序中表明同意
      該等傳聞證據可作為證據；基於尊重當事人對傳聞證據之
      處分權，及證據資料愈豐富，愈有助於真實發見之理念，
      且強化言詞辯論主義，使訴訟程序得以順暢進行，此項傳
      聞證據即具有證據能力。本件被告及選任辯護人於本院審
      理中，已明示調查人員所製作之搜索扣押目錄表、鑑定書
      ，均同意有證據能力，選任辯護人亦對於檢察官所提出之
      全部證據均同意有證據能力。被告前揭自白與前揭扣案物
      證相符，堪信為真實。
  四、又鹽酸麻黃素經鹵化反應可製得氯假麻黃素，氯假麻黃素
      經氫化反應可製得甲基安非他命，故氯假麻黃素係製造甲
      基安非他命過程中之重要中間產物。有關甲基安非他命製
      造過程大致可分為前段（鹵化反應步驟）、中段（氫化反
      應步驟）、後段（純化結晶步驟）等三個階段，其中所使
      用之重要化學原料、溶劑、器具及產物分述如下：「 (一
      )前 段（鹵化反應步驟）－鹽酸麻黃素（前段原料）經溶
      劑（如丙酮、乙醚等）浸溶後，再加亞硫醯二氯經攪拌器
      攪拌，再經溶洗過濾風乾後，可製成氯假麻黃素（為前段
      主要產物）。 (二)中 段（氫化反應步驟）－氯假麻黃素
      （中段原料）加入催化劑（如氯化鈀，俗稱鈀金及硫酸鋇
      等）與緩衝液（如醋酸鈉加醋酸等）後，置於氫氣壓力攪
      拌桶內，通入氫氣進行氫化反應，即可將氯假麻黃素轉化
      成甲基安非他命，俟反應完成後再經側孔燒瓶過濾之，即
      可製得含有甲基安非他命毒品成分之滷水（即黑色水溶液
      ，俗稱黑水或黑油，為中段主要產物）。 (三)後 段（純
      化結晶步驟）－甲基安非他命滷水（後段原料）經加熱設
      備熬煮，再加入食鹽後，置於冰櫃（或冷凍櫃）低溫冷凍
      ，甲基安非他命結晶會漸漸生成，將生成之結晶物藉脫水
      機簡單予以脫水風乾，即可製得高純度甲基安非他命結晶
      。」；最高法院89年度台上字第4695號判決意旨謂：「從
      『黑油』經過熬煮及結晶過程始能完成高純度之固態安非
      他命，以便於銷售，此段過程屬製造之行為。..... 蓋俗
      稱『黑油』之主要成分為甲基安非他命，雖尚不能直接使
      用，但靜置相當時間即可析出結晶，撈起後可立即吸用。
      」；最高法院92年度台上字第6983號判決更闡明：「液體
      （即俗稱之『黑油』）實為少量上浮結晶、液體及下沉之
      固形體三者混合物。且該少量上浮之結晶即甲基安非他命
      成分。而液體則為甲基安非他命成分及可充作甲基安非他
      命原料之麻黃素、製造甲基安非他命之中間產物1.2-Dime
      thy1-3 -pheny 1 Aziridine ，暨製造甲基安非他命之不
      純產物N-Formy1methamphetamine 、2-Prope ─ny1benze
      ne及Phenmetrazine ，與氯離子、鈉離子、鉀離子、鎂離
      子等成分。下沉之固形體則係氯化鈉結晶及玻璃碎片。是
      該液體中已有鹽酸安非他命之成分存在，而玻璃碎片用於
      促進鹽酸甲基安非他命結晶體之形成，粗鹽（氯化鈉）之
      作用在於增加液體之飽和度，加速結晶體之析出等情。
      ........ 於 製造過程中，液態安非他命無法供吸食使用
      ，須自液態安非他命中析出固態安非他命後，才能供吸食
      之用，且液態安非他命放置於塑膠盆盤中，因液體持續蒸
      發，當然就可持續析出固態安非他命。」。而如附表一所
      示之扣案物品，經送驗結果，確實含有甲基安非他命成分
      ，其淨重、包裝重、純度及純質淨重，均詳如附表一所示
      ；另附表二編號1 、2 所示之原料，乃含甲基安非他命製
      成原料氯假麻黃素等成分，附表二編號3 至36查獲之設備
      、器具，乃屬甲基安非他命製程中鹵化反應、氫化反應及
      純化結晶等三階段步驟之多項必須設備，自其設備之充實
      性觀之，為一組具有麻黃素製造甲基安非他命毒品生產功
      能之基本器具設施組合，因認上開工寮乃具有大型製造毒
      品能力之地下毒品製造工寮，此有法務部調查局93年6 月
      24日調科壹字第09362392500 號檢驗通知書在卷可稽（參
      見94年度偵緝字第183 號偵查卷第20頁）。此一鑑定通知
      書符合刑事訴訟法第159 條之4 文書之要件，且無顯不可
      信之情況，應有證據能力。
  五、綜上，被告於本案製毒工程中，已參與製造第二級毒品甲
      基安非他命之構成要件行為，其與王皆得、魏茂盛共同為
      製造第二級毒品甲基安非他命之犯行，應堪認定。
貳、與何招滿共同製造第二級毒品甲基安非他命部分
  一、上揭犯罪事實二、（三）與何招滿共同製造第二級毒品甲
      基安非他命部分，業據被告於本院審理時供承不諱（參見
      本院審理卷第84頁），被告於本院聲請羈押調查時對於何
      招滿提供製毒原料及器具，並由其負責製造甲基安非他命
      ，製成後每公斤有1 萬元報酬，共計獲得二十餘萬元等情
      供述綦詳（參見本院94年度聲羈字第56號卷第5 頁及第8
      頁及本院審理卷第84頁），復有證人即房屋仲介人員林怡
      欣於警詢證述係被告陪同林上富前往承租張蔡錦玉位於高
      雄縣湖內鄉○○路23號房屋一棟，並由林上富之名義簽立
      租賃契約等情（參見海岸巡防署南部地區巡防局高雄市機
      動查緝隊94年度高市機字第0940001154號警卷第14頁至16
      頁），並有租賃契約影本1 份在卷可憑（參見海岸巡防署
      南部地區巡防局高雄市機動查緝隊94年度高市機字第0940
      001154號警卷第19頁），另證人林上富亦於警詢時證述係
      接受被告委託代其租賃系爭房屋等情（參見海岸巡防署南
      部地區巡防局高雄市機動查緝隊94年度高市機字第094000
      1154號警卷第22頁至25頁）。證人林欣怡及林上富於審判
      外之陳述，雖不符刑事訴訟法第159 條之1 至之4等4條之
      規定，但經被告及辯護人於審判程序同意作為證據，本院
      審酌該言詞陳述作成時之情況，認為適當，自得採為證據
      。
  二、另於94年1 月17日上午8 時40分許，經行政院海岸巡防署
      南部地區巡防局高雄市機動查緝隊、高雄縣政府警察局刑
      警隊等組成專案小組，持搜索票前往高雄縣湖內鄉○○路
      23號當場查獲，並扣得甲基安非他命成品1 大包（內含6
      小包，驗前毛重合計246 公克、驗後毛重245. 4公克，附
      表四編號1 ）、 甲基安非他命成品1 包（驗前毛重971.
       6公克、驗後淨重971.5 公克，附表四編號2 ）、 甲基安
      非他命成品1 包（驗前毛重14.1公克、驗後毛重14公克，
      附表四編號4 ）、 甲基安非他命成品1 包（驗前毛重207
      .5 公 克、207.4 公克，附表四編號3）、 液態甲基安非
      他命半成品（驗前毛重174 公克、驗後淨重173 公克，附
      表四編號5）及其他甲基安非他命半成品（含桶、具重36
      600 公克，扣除內政部警政署刑事警察局採樣耗損0.92公
      克及高雄醫學大學附設中和紀念採樣耗損24公克，剩餘總
      毛重36575.08公克，附表四編號6 至13）、橫式冰箱、脫
      水機、60kg磅秤、1kg 磅秤、休閒瓦斯爐各1 台、塑膠棒
      、美工刀、鐵湯匙各1 支、鹽酸空瓶、Sodium Hydroxide
      空瓶各1 瓶、壁報紙、牛皮紙各1 捆、碳粉、濾紙殘渣袋
      、殘渣袋各1 包、濾紙、試紙各1 盒、噴火燈器1 組、圓
      形塑膠盆、鐵鏟子各1 個、瓦斯鋼瓶1 桶、夾鏈袋2 包、
      玻璃棒、溫度計各2 支、濾網3 個、鐵盆3 個、塑膠籃、
      瓷器漏斗、玻璃燒瓶、方形塑膠盆各2 個、瓦斯爐2 台、
      濾袋、塑膠漏斗各3 個、鐵鍋、塑膠水瓢各4 個、壓縮機
      4 台、濾紙5 個、塑膠桶6 個、活性碳8 包、塑膠空桶8
      個、精鹽9 包、塑膠盆28個、甲基安非他命製造程序實驗
      步驟流程表及所需物品表4 紙（附表五編號1 至43）等情
      ，除據被告自承在卷外（參見海岸巡防署南部地區巡防局
      高雄市機動查緝隊刑案偵查卷第9 、10頁），並有前揭扣
      押物扣案可佐及內政部警察署刑事警察局94年4 月25日刑
      鑑字第0940015588號鑑定書1 份（參見本院審理卷69頁、
      70頁）、高雄醫學大學附設中和紀念醫院94年6 月28日編
      號0000-000至860 號、第868 號、編號0000-000號至657
      號檢驗報告18紙（參見本院審理卷第47頁至56頁、第61頁
      至67頁）、現場照片12幀（參見海岸巡防署南部地區巡防
      局高雄市機動查緝隊刑案偵查卷第54頁至59頁）、海岸巡
      防署南部地區巡防局高雄市機動查緝隊扣押物品目錄表8
      紙（參見海岸巡防署南部地區巡防局高雄市機動查緝隊刑
      案偵查卷宗第31至38頁）在卷足憑。按傳聞證據，原則上
      先予排除，惟若當事人於審判程序中表明同意該等傳聞證
      據可作為證據；基於尊重當事人對傳聞證據之處分權，及
      證據資料愈豐富，愈有助於真實發見之理念，且強化言詞
      辯論主義，使訴訟程序得以順暢進行，此項傳聞證據即具
      有證據能力。本件被告及選任辯護人於本院審理中，已明
      示調查人員所製作之扣押物品目錄表、鑑定書、檢驗報告
      ，均同意有證據能力，選任辯護人亦對於檢察官所提出之
      全部證據均同意有證據能力。而如附表四所示之扣案物品
      ，經送驗結果，確實均含有甲基安非他命成分，附表五編
      號1 至44所查獲之設備、器具，乃屬甲基安非他命製程中
      鹵化反應、氫化反應及純化結晶等三階段步驟之多項必須
      設備，已如前述。被告前揭自白與前揭扣案物證相符，堪
      信為真實。被告上開自白與前揭扣案物證相符，堪信為真
      實。
  三、綜上，被告與何招滿共同為製造第二級毒品甲基安非他命
      之犯行，應堪認定。
參、未經許可持有土造霰彈槍及子彈部分
  一、右揭事實，業據被告於本院審理時坦承不諱（參見本院審
      理卷第84頁），核與證人王皆得於調查局訊問時證述相符
      （參見臺南縣政府警察局刑案偵查卷宗南警少字第093000
      5066號、0000000000號警卷第8 頁）。且本件係同年5 月
      19日下午6 時許，經法務部調查局南部地區機動工作組、
      台南縣警察局少年隊等單位組成之專案小組人員，在高雄
      縣六龜鄉○○○道花果山區電表編號0000000 號之工寮內
      ，查扣上揭霰彈槍1 枝、12 GAUGE制式霰彈16顆等情，有
      法務部調查局南部地區機動工作組搜索扣押筆錄、扣押物
      品目錄表各1 份、查獲現場照片4 張附卷足參（參見臺南
      縣政府警察局刑案偵查卷宗南警少字第0930005066號、00
      00000000號警卷第36頁、第41頁、第49頁及第50頁），及
      有如事實欄所載之槍枝、子彈扣案可資佐證。
  二、扣案霰彈槍1 枝（槍枝管制編號：0000000000）經送鑑定
      結果，係土造霰彈槍，以撞針打擊底火（藥）引爆子彈內
      火藥為發射動力，機械性能良好，可擊發12GAUGE 之制式
      霰彈，認具殺傷力。送鑑霰彈槍子彈16顆，試射壹顆及採
      性能檢驗法，認均係12GAUGE 制式霰彈，認均具殺傷力。
      有內政部警政署刑事警察局93年6 月10日刑鑑字第0930
      113725號槍彈鑑定書在卷可按（參見93年偵字第10775 號
      偵查卷第28頁至第31頁）。足徵被告所為不利於己之自白
      ，確與事實相符。末按槍砲彈藥刀械管制條例第七條所列
      舉之槍枝，均屬制式槍枝，而本件所查獲係土造霰彈槍，
      自應屬同條例第11條第1 項所規定之其他可發射金屬或子
      彈具有殺傷力之槍枝，公訴人誤認本件所查扣之槍枝係屬
      於槍砲彈藥刀械管制條例第七條所列之槍枝容有誤會（若
      係制式霰彈槍，依槍砲彈藥刀械管制條例90年11月14日修
      正公布時，增列第5 條之一「手槍、空氣槍、獵槍及其他
      槍砲、彈藥專供射擊運動使用者，非經中央主管機關許可
      ，不得製造、販賣、運輸、轉讓、出租、出借、持有、寄
      藏或陳列。」之規定，其立法理由即認「查飛靶槍及霰彈
      槍均係屬獵槍之一種，為配合本條例第4 條列舉槍枝種類
      之規定，將『飛靶槍』修正為『獵槍』」，亦應認為霰彈
      槍係屬獵槍而係同條例第8 條規範之客體，而非同條例第
      7 條所規範之槍枝。）。本件事證明確，被告犯行，洵堪
      認定。
肆、論罪科刑部分
  一、核被告就犯罪事實欄二、（二）、（三）部分所為，係犯
      毒品危害防制條例第4 條第2 項之製造第二級毒品罪。按
      共同正犯之成立，有以共同犯意而共同實施犯罪構成要件
      之行為者，有以自己犯罪之意思，參與犯罪構成要件以外
      之行為者，有雖以幫助他人犯罪之意思而參與犯罪構成要
      件之行為者，有以自己犯罪之意思，事前同謀推由一部分
      實施犯罪之行為者，均屬之。蓋共同正犯，係共同實施犯
      罪行為之人，在共同意思範圍內，各自分擔犯罪行為之一
      部，相互利用他人之行為，以達其犯罪之目的，其成立不
      以全體均行參與實施犯罪構成要件之行為為要件。共同正
      犯之意思聯絡，不限於事前有所謀議，僅於行為當時有共
      同犯意之聯絡，於行為當時，基於相互之認識，不論明示
      通謀或相互間默示合致，以共同犯罪之意思參與，均屬之
      ；而行為分擔，亦不以每一階段皆有參與為必要，倘具有
      相互利用其行為之合同意思所為，仍應負共同正犯之責，
      蓋共同正犯，於合同意思範圍內，組成一共犯團體，團體
      中任何一人之行為，均為共犯團體之行為，他共犯均須負
      共同責任，初無分別何一行為係何一共犯所實施之必要（
      最高法院55年度台上字第522 號、87年度台非字第35號、
      85年度台上字第4962號、88年度台上字第2230號、第28
      58號判決、73年台上字第1886號判例意旨參照），魏茂盛
      負責提供製毒技術，統籌聯絡，購買製毒器材設備，均屬
      製造毒品之構成要件行為，被告與魏茂盛、王皆得就犯罪
      事實欄二、（二）所犯製造第二級毒品甲基安非他命部分
      ，有犯意聯絡及行為分擔，均為共同正犯。被告與何招滿
      就犯罪事實欄二、（三）所犯製造第二級毒品甲基安非他
      命部分，有犯意聯絡及行為分擔，亦為共同正犯。其等製
      造甲基安非他命後，進而持有，其等持有之低度行為應為
      製造之高度行為所吸收，不另論罪；又被告上開製造第二
      級毒品甲基安非他命之行為，時間密接、手法相同，又係
      觸犯同一構成要件之罪名，顯係基於概括犯意而為，應依
      連續犯規定論以一罪，並依法僅就法定本刑為有期徒刑及
      罰金部分加重其刑，至法定本刑為無期徒刑部分，則依法
      不得加重。
  二、至於公訴人於犯罪事實欄另載明涂心怡亦為上開製造甲基
      安非他命之共同正犯，惟公訴人於證據欄所引用之被告甲
      ○○自白書1 份（參見94年度偵字第2353號偵查卷第70頁
      至74頁，即記載涂心怡沒有參與製造安非他命等語（參見
      94年度偵字第2353號偵查卷第73頁）；復引用本院93年度
      重訴第25號判決書作為證據（參見94年度偵字第2726號偵
      查卷第85頁至96頁），然於該判決書即認定涂心怡並未參
      與上開犯行，而諭知無罪在案，公訴人所提出之證據與待
      證事實顯有矛盾。而共同被告王皆得除於93年5 月20日調
      查局調查時，曾陳稱：「（你與甲○○共同製造安非他命
      毒品牟利，是否尚有其他人協助參與？）有，如我前述魏
      茂盛為主嫌，尚有涂心怡協助參與」等語（參見臺南縣政
      府警察局刑案偵查卷宗南警少字第0930005066號、000000
      0000號警卷第7 頁），然除此之外，公訴人並無提出其他
      證據足供佐證王皆得於調查局所謂「尚有涂心怡協助參與
      」之陳述屬實，反而皆引用涂心怡並未參與之證據，證人
      王皆得上開審判外之陳述，未具較為可信之特別情況，且
      亦無其他證據證明真實，不足採為論罪依據。是以，公訴
      人認涂心怡亦屬共同正犯容有誤會。
  三、按槍砲彈藥刀械管制條例業已於94年1月26日公布，並自同
      年月28日生效，該條例修正前第11條第4項「未經許可，持
      有、寄藏或意圖販賣而陳列第4 條第1 項第1 款所定其他
      可發射金屬或子彈具有殺傷力之各式槍砲者，處以1 年以
      上7 年以下有期徒刑，併科新台幣700 萬元以下罰金」之
      規定，業經移列至修正後槍砲彈藥刀械管制條例第8 條第
      4 項，且法定行係由「1 年以上7 年以下有期徒刑，併科
      新台幣700 萬元以下罰金」修正為「處3 年以上10年以下
      有期徒刑，併科新臺幣700 萬元以下罰金」，則修正後之
      法定本刑重於修正前之法定本刑，是被告持有上開槍枝被
      查獲後，法律已有變更，比較新舊法結果，以舊法刑度較
      輕有利於被告，依刑法第2 條第1 項但書之規定，應適用
      修正前之槍砲彈藥刀械管制條例第11條第4 項。是核被告
      所為，犯修正前槍砲彈藥刀械管制條例第11條第4 項未經
      許可持有其他可發射子彈具有殺傷力之土造霰彈槍罪及同
      條例第12條第4 項之未經許可持有具有殺傷力之制式子彈
      罪（本條並未修正，直接適用修正後之規定）處罰。公訴
      人認被告係涉犯槍砲彈藥刀械管制條例第7條 第4 項之罪
      ，係因誤認扣案之土造霰彈槍為該條所規範之槍枝客體，
      已如前述，惟因基本社會事實相同，爰依法變更起訴法條
      。又被告以一個持有之行為而觸犯未經許可持有其他可發
      射子彈具有殺傷力之土造霰彈槍罪及未經許可持有具有殺
      傷力之制式子彈罪，係想像競合犯，依刑法第55條規定，
      從一重之未經許可持有其他可發射子彈具有殺傷力之土造
      霰彈槍罪處斷。
  四、被告所上開二罪，行為互殊、犯意各別，應予分論併罰。
      爰審酌被告有事實欄所載違反麻醉藥品管理條例案件及竊
      盜之前案紀錄，此有台灣高等法院被告全國前案紀錄表在
      卷可查，素行不佳，且共同製造第二級毒品甲基安非他命
      ，規模不小，嚴重殘害國民身心健康，對社會危害非淺，
      復未經許可持有槍、彈，造成槍枝泛濫危害社會安全，惟
      念被告僅為受僱角色，犯後亦均坦承犯行，態度尚稱良好
      ，爰分別量處如主文所示之刑，並定其應執行刑，另就罰
      金部分諭知易服勞役折算標準。又依被告製造毒品犯行之
      犯罪性質，認有褫奪公權之必要，並宣告褫奪公權7 年。
伍、沒收銷燬或沒收部分
  一、被告與王皆得、魏茂盛共同製造第二級毒品甲基安非他命
      部分
      附表一所示含有甲基安非他命成分之成品2 包、吸食器1
      支（因與甲基安非他命無從析離，應視同毒品）、含甲基
      安非他命成分之疑似黑色水溶液1 桶，均屬第二級毒品，
      均應依毒品危害防制條例第18條第1 項前段規定，併予宣
      告沒收銷燬之，至於鑑驗耗用之第二級毒品甲基安非他命
      ，既已滅失，自毋庸宣告沒收銷燬；附表一編號1 、2 、
      4 所示之物之外包裝及外裝桶具，附表二編號1-4 、6-36
      、39所示之原料、器材等物，均為被告或共犯王皆得或魏
      茂盛所有，且係供其等共同製造第二級毒品所用之物，業
      據被告或王皆得、魏茂盛供承在卷（參見臺南縣政府警察
      局刑案偵查卷宗南警少字第0930005066號、0000000000號
      警卷第4 頁、第15頁、94年度偵字第2353號偵查卷第101
      頁），均應依毒品危害防制條例第19條第1 項規定，併予
      宣告沒收；至於附表三編號1 扣案之現款6 萬元，為共犯
      甲○○所有，且因無法證明係因犯罪所得財物，毋庸宣告
      沒收；附表二編號37所示序號000000000000000 之行動電
      話1 具及附表三編號2 扣案之筆記本1 冊，為被告涂心怡
      所有，業據涂心怡於警訊中供述甚明（參見臺南縣政府警
      察局刑案偵查卷宗南警少字第0930005066號、0000000000
      號警卷第24頁、第25頁、第47頁），因涂心怡並非本件共
      犯，自毋庸宣告沒收（本院93年度重訴字92號判決及台灣
      高等法院高雄分院94年度上訴字第346 號判決誤將屬於涂
      心怡之行動電話1 具沒收，容有誤會）；附表三編號三扣
      案之4260-JP 號小貨車，雖屬被告犯本案犯行所使用之水
      陸空交通工具，然毒品危害防制條例第19條第4 項並未有
      「不問屬於犯人與否，沒收之」之規定，仍以屬於犯人所
      有者為限，方能沒收（最高法院93年度台上字第2751號判
      決要旨參照），前揭小貨車因係登記為甲○○之母邱官緞
      所有，有車籍資料1 紙在卷可稽（參見本院審理卷第69-1
      頁），亦不予宣告沒收；附表二編號「5 、38」SIM 卡2
      張及5 張，所有權均屬電信公司所有，亦不能宣告沒收。
      併此敘明。至於另有扣案2 具行動電話（參見臺南縣政府
      警察局刑案偵查卷宗南警少字第0930005066號、00000000
      00號警卷第45頁，扣押物品目錄表載明為共犯魏茂盛所持
      有），惟從本件卷宗內並無法證明被告魏茂盛有持上開行
      動電話為本件犯行（依本件卷內所附調查局訊問筆錄所載
      並未詢問此項扣押物品所有權究屬何人並作何用途），且
      公訴人於起訴事實欄亦未載有此項扣押物品，爰不宣告沒
      收。至於扣押物品表中尚有被告魏茂盛持有之子彈1 顆，
      業已因鑑驗試射擊發而不具殺傷力，非屬違禁物，且與本
      件被告犯行無關，自毋庸為沒收之宣告。至於起訴書內另
      載塑膠漏斗2 個，遍查扣押物品目錄表並未載有此項扣案
      物品，爰不為諭知宣告沒收（本院93年度重訴字92號判決
      及台灣高等法院高雄分院94年度上訴字第346 號判決誤認
      有此項物品）。
  二、被告與何招滿共同製造第二級毒品甲基安非他命部分
      附表四所示甲基安非他命成分成品及含有甲基安非他命成
      分之甲基安非他命半成品，均屬第二級毒品，此有上開高
      雄醫學大學附設中和紀念醫院檢驗報告在卷可參（經本院
      電詢該院就附表四編號6 至13所示甲基安非他命半成品均
      採樣3 公克鑑驗並耗損滅失），均應依毒品危害防制條例
      第18條第1 項前段規定，併予宣告沒收銷燬之，至於鑑驗
      耗用之第二級毒品甲基安非他命，既已滅失，自毋庸宣告
      沒收銷燬；附表四所示之物之外包裝及外裝桶具、附表五
      所示之器材等物，均為共犯何招滿所有，且係供其等共同
      製造第二級毒品所用之物，業據被告供承在卷（參見94年
      度偵字第2726號偵查卷第12頁及第13頁），均應依毒品危
      害防制條例第19條第1 項規定，併予宣告沒收；又被告因
      本件製造甲基安非他命犯行，獲得二十餘萬之報酬，業據
      被告自承在卷（參見本院審理卷第85頁），本院以最有利
      被告之數額認定，就未扣案之被告製造甲基安非他命所得
      20萬元，依毒品危害防制條例第19條第1 項規定沒收之，
      如全部或一部不能沒收時，以其財產抵償之。至於扣案物
      品目錄表中尚有NOKIA 牌行動電話1 具、鑰匙1 支，惟並
      無證據顯示該電話係供本件犯罪所用，爰不宣告沒收。
  三、未經許可持有土造霰彈槍及子彈部分
      扣案之土造霰彈槍壹把（槍枝管制編號：0000000000號及
      12 GAUGE制式霰彈15顆（原16顆已試射1 顆，因鑑驗時試
      射擊發，所遺留之彈頭、彈殼，已不具子彈功能，非違禁
      物，且非屬供被告犯罪所用之物，最高法院87年度台上字
      第178 號判決、司法院第38期司法業務研究會研討結論可
      資參照），均係違禁物，應依刑法第38條1 項第1 款規定
      沒收之。
據上論結，應依刑事訴訟法第299 條第1 項前段、第300 條，毒
品危害防制條例第4 條第2 項、第18條第1 項前段、第19條第1
項，修正前槍砲彈藥刀械管制條例第11條第4 項、槍砲彈藥刀械
管制條例第12條第4 項、刑法第11條、第2 條第1 項但書、第28
條、第56條、第55條、第51條第5 款、第9 款、第38條第1 項第
1款 、第37條第2 項、第42條第2 項，判決如主文。
本案經檢察官李廷輝到庭執行職務。
中　　華　　民　　國　　94　　年　　8 　　月　　16　　日
                  刑事第二庭    審判長法  官  邱明弘
                                      法  官  胡宜如
                                      法  官  廖建瑜
以上正本證明與原本無異。
如不服本判決，應於收受送達後10日內向本院提出上訴書狀。
　　　　　　　　　　　　　　　　　　  書記官  張家榮
中　　華　　民　　國　　94　　年　　8 　　月　　16　　日
  附表一
┌──┬──────────┬───────────────┬─────┐
│ 編 │                    │                              │          │
│    │       品      名   │          數       量         │備     註 │
│ 號 │                    │                              │          │
├──┼──────────┼───────────────┼─────┤
│1   │甲基安非他命成品    │1 包（淨重6100公克，空包裝重  │自4260-JP │
│    │                    │800 公克，純質淨重225.7 公克）│自小貨車上│
│    │                    │                              │扣得      │
├──┼──────────┼───────────────┼─────┤
│2   │甲基安非他命成品    │1 小包（淨重8.3 公克，空包裝重│自4260-JP │
│    │                    │0.39公克）                    │自小貨車上│
│    │                    │　                            │扣得      │
├──┼──────────┼───────────────┼─────┤
│3   │殘留有甲基安非他命之│1支                           │自4260-JP │
│    │吸食器              │                              │自小貨車上│
│    │                    │                              │扣得      │
├──┼──────────┼───────────────┼─────┤
│4   │含甲基安非他命成分之│1 桶（淨重14300 公克，空包裝重│製毒工寮內│
│    │疑似黑色水溶液      │1200公克，純質淨重466.18公克）│查扣      │
│    │                    │                              │          │
└──┴──────────┴───────────────┴─────┘
  附表二
┌──┬──────────┬───────────────┬─────┐
│ 編 │                    │                              │          │
│    │       品      名   │          數       量         │備     註 │
│ 號 │                    │                              │          │
│    │                    │                              │          │
├──┼──────────┼───────────────┼─────┤
│1   │鹽酸麻黃素          │2 袋（合計淨重35000 公克，空包│自4260-JP │
│　  │                    │裝重1000公克）                │自小貨車上│
│    │                    │                              │扣得      │
├──┼──────────┼───────────────┼─────┤
│2   │疑似黑色水溶液      │13桶（含氯假麻黃素成分，合計淨│製毒工寮內│
│    │                    │重228400公克）                │扣得      │
├──┼──────────┼───────────────┼─────┤
│3   │無線對講機          │2具                           │自4260-JP │
│    │                    │                              │自小貨車上│
│    │                    │                              │扣得      │
├──┼──────────┼───────────────┼─────┤
│4   │行動電話            │2具                           │自4260-JP │
│    │                    │                              │自小貨車上│
│    │                    │                              │扣得      │
├──┼──────────┼───────────────┼─────┤
│5   │SIM卡               │2張                           │自4260-JP │
│    │                    │                              │自小貨車上│
│    │                    │                              │扣得      │
├──┼──────────┼───────────────┼─────┤
│6   │冰箱櫃              │2台                           │製毒工寮內│
│    │                    │                              │扣得      │
├──┼──────────┼───────────────┼─────┤
│7   │脫水機              │1台                           │製毒工寮內│
│    │                    │                              │扣得      │
├──┼──────────┼───────────────┼─────┤
│8   │震盪機              │2台                           │製毒工寮內│
│    │                    │                              │扣得      │
├──┼──────────┼───────────────┼─────┤
│9   │水桶                │20個                          │製毒工寮內│
│    │                    │                              │扣得      │
├──┼──────────┼───────────────┼─────┤
│10  │不銹鋼桶            │6桶                           │製毒工寮內│
│    │                    │                              │扣得      │
├──┼──────────┼───────────────┼─────┤
│11  │攪拌桶              │2個                           │製毒工寮內│
│    │                    │                              │扣得      │
├──┼──────────┼───────────────┼─────┤
│12  │反應罐              │6瓶                           │製毒工寮內│
│    │                    │                              │扣得      │
├──┼──────────┼───────────────┼─────┤
│13  │真空馬達            │5台                           │製毒工寮內│
│    │                    │                              │扣得      │
├──┼──────────┼───────────────┼─────┤
│14  │磅秤                │2個                           │製毒工寮內│
│    │                    │                              │扣得      │
├──┼──────────┼───────────────┼─────┤
│15  │快速爐              │2組                           │製毒工寮內│
│    │                    │                              │扣得      │
├──┼──────────┼───────────────┼─────┤
│16  │瓦斯                │2桶                           │製毒工寮內│
│    │                    │                              │扣得      │
├──┼──────────┼───────────────┼─────┤
│17  │陶瓷漏斗            │8支                           │製毒工寮內│
│    │                    │                              │扣得      │
├──┼──────────┼───────────────┼─────┤
│18  │濾瓶                │8支                           │製毒工寮內│
│    │                    │                              │扣得      │
├──┼──────────┼───────────────┼─────┤
│19  │塑膠勺子            │10個                          │製毒工寮內│
│    │                    │                              │扣得      │
├──┼──────────┼───────────────┼─────┤
│20  │氫氣瓶              │4支                           │製毒工寮內│
│    │                    │                              │扣得      │
├──┼──────────┼───────────────┼─────┤
│21  │食鹽                │1袋                           │製毒工寮內│
│    │                    │                              │扣得      │
├──┼──────────┼───────────────┼─────┤
│22  │攪拌棒              │4支                           │製毒工寮內│
│    │                    │                              │扣得      │
├──┼──────────┼───────────────┼─────┤
│23  │溫度計              │2支                           │製毒工寮內│
│    │                    │                              │扣得      │
├──┼──────────┼───────────────┼─────┤
│24  │濾網                │4個                           │製毒工寮內│
│    │                    │                              │扣得      │
├──┼──────────┼───────────────┼─────┤
│25  │硫酸鋇              │10瓶                          │製毒工寮內│
│    │                    │                              │扣得      │
├──┼──────────┼───────────────┼─────┤
│26  │醋酸鈉              │10瓶                          │製毒工寮內│
│    │                    │                              │扣得      │
├──┼──────────┼───────────────┼─────┤
│27  │氫氧化鈉            │9瓶                           │製毒工寮內│
│    │                    │                              │扣得      │
├──┼──────────┼───────────────┼─────┤
│28  │鹽酸                │3箱                           │製毒工寮內│
│    │                    │                              │扣得      │
├──┼──────────┼───────────────┼─────┤
│29  │鐵鍊                │1條                           │製毒工寮內│
│    │                    │                              │扣得      │
├──┼──────────┼───────────────┼─────┤
│30  │鎖頭                │1個                           │製毒工寮內│
│    │                    │                              │扣得      │
├──┼──────────┼───────────────┼─────┤
│31  │量桶                │2個                           │製毒工寮內│
│    │                    │                              │扣得      │
├──┼──────────┼───────────────┼─────┤
│32  │電風扇              │1個                           │製毒工寮內│
│    │                    │                              │扣得      │
├──┼──────────┼───────────────┼─────┤
│33  │酸鹼試紙            │2盒                           │製毒工寮內│
│    │                    │                              │扣得      │
├──┼──────────┼───────────────┼─────┤
│34  │濾紙                │2盒                           │製毒工寮內│
│    │                    │                              │扣得      │
├──┼──────────┼───────────────┼─────┤
│35  │活性炭              │3包                           │製毒工寮內│
│    │                    │                              │扣得      │
├──┼──────────┼───────────────┼─────┤
│36  │安非他命吸食器      │2組                           │自7189-JQ │
│    │                    │                              │自小客車扣│
│    │                    │                              │得，準備供│
│    │                    │                              │試驗甲基安│
│    │                    │                              │非他命成品│
│    │                    │                              │使用      │
├──┼──────────┼───────────────┼─────┤
│37  │行動電話            │1具（序號000000000000000）    │自7189-JQ │
│    │                    │                              │自小客車扣│
│    │                    │                              │得（為涂心│
│    │                    │                              │怡所有）  │
├──┼──────────┼───────────────┼─────┤
│38  │SIM卡               │5張                           │自7189-JQ │
│    │                    │                              │自小客車扣│
│    │                    │                              │得        │
├──┼──────────┼───────────────┼─────┤
│39  │甲基安非他命製造程序│1紙                           │魏茂盛所│
│    │實驗步驟流程表      │                              │  有。    │
│    │                    │                              │自涂心怡│
│    │                    │                              │  皮包內扣│
│    │                    │                              │  得      │
└──┴──────────┴───────────────┴─────┘
  附表三
┌──┬──────────┬───────────────┬─────┐
│ 編 │                    │                              │          │
│    │    品      名      │        數       量           │ 備    註 │
│ 號 │                    │                              │          │
├──┼──────────┼───────────────┼─────┤
│ １ │現款                │新台幣6萬元                   │自4260-JP │
│    │                    │                              │自小貨車上│
│    │                    │                              │扣得      │
├──┼──────────┼───────────────┼─────┤
│ ２ │筆記本              │1冊                           │自涂心怡│
│    │                    │                              │  皮包內扣│
│    │                    │                              │  得。    │
│    │                    │                              │涂心怡所│
│    │                    │                              │  有      │
├──┼──────────┼───────────────┼─────┤
│ ３ │小貨車              │1輛（車號4260─JP）           │登記為邱峰│
│    │                    │                              │萩之母親邱│
│    │                    │                              │官緞所有  │
└──┴──────────┴───────────────┴─────┘
附表四
┌──┬──────────┬───────────────┬─────┐
│ 編 │                    │                              │          │
│    │       品      名   │          數       量         │備     註 │
│ 號 │                    │                              │          │
├──┼──────────┼───────────────┼─────┤
│1   │甲基安非他命成品    │1 大包（內含6 小包，驗前毛重  │自高雄縣湖│
│    │                    │246 公克，驗後淨重245.4 公克）│內鄉○○路│
│    │                    │                              │23號屋內所│
│    │                    │                              │扣得      │
├──┼──────────┼───────────────┼─────┤
│2   │甲基安非他命成品    │1 包（驗前毛重971.6 公克，驗後│同上      │
│    │                    │毛重971.5公克）               │          │
│    │                    │　                            │          │
├──┼──────────┼───────────────┼─────┤
│3   │甲基安非他命成品    │1 包（驗前毛重207.5 公克，驗後│同上      │
│    │                    │毛重207.4公克）               │          │
│    │                    │                              │          │
├──┼──────────┼───────────────┼─────┤
│4   │甲基安非他命成品    │1 包（驗前毛重14.1公克，驗後淨│同上      │
│    │                    │重14公克）                    │          │
│    │                    │                              │          │
├──┼──────────┼───────────────┼─────┤
│    │甲基安非他命半成品  │驗前毛重174 公克，驗後淨重173 │同上      │
│5   │（液態）            │公克                          │          │
│    │                    │                              │          │
│    │                    │                              │          │
├──┼──────────┼───────────────┼─────┤
│    │甲基安非他命半成品  │含桶重毛重16000 公克，扣除採樣│同上      │
│6   │（液態）            │檢驗耗損3.85公克，剩餘15996.15│          │
│    │                    │公克（內政部警政署刑事警察局採│          │
│    │                    │樣0.85公克，高雄醫學大學附設中│          │
│    │                    │和紀念醫院採樣3 公克，合計3.85│          │
│    │                    │公克耗損）                    │          │
├──┼──────────┼───────────────┼─────┤
│    │甲基安非他命半成品  │含桶毛重2000公克，扣除採樣檢驗│同上      │
│7   │（液態）            │耗損3.07公克，剩餘1996.93 公克│          │
│    │                    │（內政部警政署刑事警察局採樣  │          │
│    │                    │0.07 公 克，高雄醫學大學附設中│          │
│    │                    │和紀念醫院採樣3 公克，合計3.07│          │
│    │                    │公克耗損）                    │          │
├──┼──────────┼───────────────┼─────┤
│    │甲基安非他命半成品  │含桶毛重8000公克，扣除採樣耗損│同上      │
│8   │（液態）            │3 公克，剩餘7997公克（高雄醫學│          │
│    │                    │大學附設中和紀念醫院採樣3 公克│          │
│    │                    │，3 公克全部耗損）            │          │
│    │                    │                              │          │
├──┼──────────┼───────────────┼─────┤
│    │甲基安非他命半成品  │含桶毛重600 公克，扣除採樣耗損│同上      │
│9   │（液態）            │3 公克，剩餘597公克           │          │
│    │                    │（高雄醫學大學附設中和紀念醫  │          │
│    │                    │院採樣3公克，3公克全部耗損）  │          │
│    │                    │                              │          │
│    │                    │                              │          │
├──┼──────────┼───────────────┼─────┤
│    │甲基安非他命半成品  │含桶毛重1200公克，扣除採樣耗損│同上      │
│10  │（液態）            │3公克，剩餘1197公克           │          │
│    │                    │（高雄醫學大學附設中和紀念醫  │          │
│    │                    │院採樣3公克，3公克全部耗損）  │          │
│    │                    │                              │          │
│    │                    │                              │          │
│    │                    │                              │          │
├──┼──────────┼───────────────┼─────┤
│    │甲基安非他命半成品  │含桶毛重1300公克，扣除採樣耗損│同上      │
│11  │ （液態）           │3 公克，剩餘1297公克（高雄醫學│          │
│    │                    │大學附設中和紀念醫院採樣3 公克│          │
│    │                    │，3 公克全部耗損）            │          │
│    │                    │                              │          │
├──┼──────────┼───────────────┼─────┤
│12  │甲基安非他命半成品  │含桶毛重1500公克，扣除採樣耗損│同上      │
│    │ （液態）           │3 公克，剩餘1497公克（高雄醫學│          │
│    │                    │大學附設中和紀念醫院採樣3公克 │          │
│    │                    │，3公克全部耗損）             │          │
│    │                    │                              │          │
├──┼──────────┼───────────────┼─────┤
│13  │甲基安非他命半成品  │含桶毛重6000公克，扣除採樣耗損│          │
│    │                    │3 公克，剩餘5997公克（高雄醫學│同上      │
│    │ （液態）           │大學附設中紀念醫院採樣3公克， │          │
│    │                    │3公克全部耗損）               │          │
│    │                    │                              │          │
└──┴──────────┴───────────────┴─────┘
  附表五
┌──┬──────────┬───────────────┬─────┐
│ 編 │                    │                              │          │
│    │       品      名   │          數       量         │備     註 │
│ 號 │                    │                              │          │
│    │                    │                              │          │
├──┼──────────┼───────────────┼─────┤
│1   │橫式冰箱            │          1台                 │自高雄縣湖│
│　  │                    │                              │內鄉○○路│
│    │                    │                              │23號屋內查│
│    │                    │                              │獲        │
├──┼──────────┼───────────────┼─────┤
│2   │脫水機              │          1台                 │同上      │
│    │                    │                              │          │
├──┼──────────┼───────────────┼─────┤
│3   │60KG磅秤            │          1台                 │同上      │
│    │                    │                              │          │
│    │                    │                              │          │
├──┼──────────┼───────────────┼─────┤
│4   │1KG磅秤             │          1台                 │同上      │
│    │                    │                              │          │
│    │                    │                              │          │
├──┼──────────┼───────────────┼─────┤
│5   │休閒瓦斯爐          │          1台                 │同上      │
│    │                    │                              │          │
│    │                    │                              │          │
├──┼──────────┼───────────────┼─────┤
│6   │塑膠棒              │          1支                 │同上      │
│    │                    │                              │          │
├──┼──────────┼───────────────┼─────┤
│7   │美工刀              │          1支                 │同上      │
│    │                    │                              │          │
├──┼──────────┼───────────────┼─────┤
│8   │鐵湯匙              │          1支                 │同上      │
│    │                    │                              │          │
├──┼──────────┼───────────────┼─────┤
│9   │鹽酸空瓶            │          1瓶                 │同上      │
│    │                    │                              │          │
├──┼──────────┼───────────────┼─────┤
│10  │Sodium Hydroxide    │          1瓶                 │同上      │
│    │                    │                              │          │
├──┼──────────┼───────────────┼─────┤
│11  │壁報紙              │          1捆                 │同上      │
│    │                    │                              │          │
├──┼──────────┼───────────────┼─────┤
│12  │牛皮紙              │          1捆                 │同上      │
│    │                    │                              │          │
├──┼──────────┼───────────────┼─────┤
│13  │碳粉                │          1包                 │同上      │
│    │                    │                              │          │
├──┼──────────┼───────────────┼─────┤
│14  │濾紙殘渣袋          │          1包                 │同上      │
│    │                    │                              │          │
├──┼──────────┼───────────────┼─────┤
│15  │殘渣袋              │          1包                 │同上      │
│    │                    │                              │          │
├──┼──────────┼───────────────┼─────┤
│16  │濾紙                │          1盒                 │同上      │
│    │                    │                              │          │
├──┼──────────┼───────────────┼─────┤
│17  │試紙                │           1盒                │同上      │
│    │                    │                              │          │
├──┼──────────┼───────────────┼─────┤
│18  │噴火燈器            │          1組                 │同上      │
│    │                    │                              │          │
├──┼──────────┼───────────────┼─────┤
│19  │鐵盆                │          3個                 │同上      │
│    │                    │                              │          │
├──┼──────────┼───────────────┼─────┤
│20  │圓形塑膠盆          │          1個                 │同上      │
│    │                    │                              │          │
├──┼──────────┼───────────────┼─────┤
│21  │鐵鏟子              │          1個                 │同上      │
│    │                    │                              │          │
├──┼──────────┼───────────────┼─────┤
│22  │瓦斯鋼瓶            │          1桶                 │同上      │
│    │                    │                              │          │
├──┼──────────┼───────────────┼─────┤
│23  │夾鏈袋              │           2包                │同上      │
│    │                    │                              │          │
├──┼──────────┼───────────────┼─────┤
│24  │玻璃棒              │          2支                 │同上      │
│    │                    │                              │          │
├──┼──────────┼───────────────┼─────┤
│25  │溫度計              │          2支                 │同上      │
│    │                    │                              │          │
├──┼──────────┼───────────────┼─────┤
│26  │濾網                │          3個                 │同上      │
│    │                    │                              │          │
├──┼──────────┼───────────────┼─────┤
│    │                    │                              │          │
│27  │塑膠籃              │          2個                 │同上      │
│    │                    │                              │          │
├──┼──────────┼───────────────┼─────┤
│28  │瓷器漏斗            │          2個                 │同上      │
│    │                    │                              │          │
├──┼──────────┼───────────────┼─────┤
│29  │玻璃燒瓶            │          2個                 │同上      │
│    │                    │                              │          │
├──┼──────────┼───────────────┼─────┤
│30  │方形塑膠盆          │          2個                 │同上      │
│    │                    │                              │          │
├──┼──────────┼───────────────┼─────┤
│31  │瓦斯爐              │          2台                 │同上      │
│    │                    │                              │          │
├──┼──────────┼───────────────┼─────┤
│32  │濾袋                │          3個                 │同上      │
│    │                    │                              │          │
├──┼──────────┼───────────────┼─────┤
│33  │塑膠漏斗            │          3個                 │同上      │
│    │                    │                              │          │
├──┼──────────┼───────────────┼─────┤
│34  │鐵鍋                │          4個                 │同上      │
│    │                    │                              │          │
├──┼──────────┼───────────────┼─────┤
│35  │塑膠水瓢            │          4個                 │同上      │
│    │                    │                              │          │
│    │                    │                              │          │
├──┼──────────┼───────────────┼─────┤
│36  │壓縮機              │          4台                 │同上      │
│    │                    │                              │          │
│    │                    │                              │          │
├──┼──────────┼───────────────┼─────┤
│37  │濾紙                │          5個                 │同上      │
│    │                    │                              │          │
│    │                    │                              │          │
├──┼──────────┼───────────────┼─────┤
│38  │塑膠桶              │          6個                 │ 同上     │
│    │                    │                              │          │
├──┼──────────┼───────────────┼─────┤
│39  │活性碳              │          8包                 │ 同上     │
│    │                    │                              │          │
├──┼──────────┼───────────────┼─────┤
│40  │塑膠空桶            │          8個                 │ 同上     │
│    │                    │                              │          │
├──┼──────────┼───────────────┼─────┤
│41  │精鹽                │          9包                 │ 同上     │
│    │                    │                              │          │
├──┼──────────┼───────────────┼─────┤
│42  │塑膠盆              │         28個                 │ 同上     │
│    │                    │                              │          │
├──┼──────────┼───────────────┼─────┤
│43  │製造甲基安非他命程序│          4紙                 │ 同上     │
│    │步驟流程表及所需物品│                              │          │
│    │清單4紙             │                              │          │
└──┴──────────┴───────────────┴─────┘
